臺灣板橋地方法院刑事判決　　　　　　　94年度訴字第2303號
公　訴　人　臺灣板橋地方法院檢察署檢察官
被　　　告　甲○○
　　　　　　　　　　（
上列被告因搶奪案件，由檢察官提起公訴（94年度偵字第14689
號），經本院合議庭裁定由受命法官獨任進行簡式審判程序，判
決如下：
    主  文
甲○○共同意圖為自己不法之所有，而搶奪他人之動產，累犯，
處有期徒刑壹年。
    事  實
一、甲○○有竊盜、偽造有價證券、過失致死、違反麻醉藥品管
    理條例、毒品危害防制條例等前科，其中因竊盜案件，於民
    國（下同）91年3 月26日，經本院以91年度簡字第79號刑事
    簡易判決判處有期徒刑6 月，91年4 月22日判決確定；又因
    違反毒品危害防制條例案件，於91年11月29日，經本院以91
    年度訴字第2193號刑事判決判處有期徒刑8 月、4 月，應執
    行有期徒刑10月，92年8 月25日判決確定。上開罪刑嗣於92
    年8 月11日，經本院以92年度聲字第1463號裁定應執行有期
    徒刑1 年3 月確定，刑期起算日期為91年5 月28日，指揮書
    原載執行完畢日期為93年5 月3 日（91年6 月26日至92年3
    月3 日另案執行觀察、勒戒及強制戒治），於93年4 月11日
    因縮短刑期執行完畢。詎其猶不知心生悔悟，竟與陳志宏（
    成年男子，由本院另案審理）共同基於意圖為自己不法之所
    有之犯意聯絡，由甲○○騎乘車牌號碼不詳之機車附載陳志
    宏，於94年8 月29日21時50分許，在臺北縣樹林市○○路23
    7 號前，乘斯時騎乘腳踏車之乙○○不及防備之際，由陳志
    宏猝然徒手搶奪乙○○所有而置於腳踏車置物籃內之皮包一
    只（內有中央健康保險卡、臺北富邦銀行金融卡各1 枚、小
    皮夾1 個、藥包1 包及現金新臺幣〈下同〉60,000元等物）
    ，得手後由陳志宏分得35,000元，其餘之財物則由甲○○分
    得。乙○○遭搶後隨即報案，經警於同日22時許，在臺北縣
    板橋市○○街19巷巷底查獲甲○○，並當場扣得所搶得之皮
    包一只、中央健康保險卡、臺北富邦銀行金融卡各1 枚、小
    皮夾1 個、藥包1 包及現金25,000元（均業由乙○○領回）
    。
二、案經乙○○訴由臺北縣政府警察局板橋分局移送臺灣板橋地
    方法院檢察署檢察官偵查起訴。
    理　由
一、按依刑事訴訟法第284 條之1 之規定，除簡式審判程序及簡
    易程序案件外，第一審應行合議審判，復依同法第273 條之
    1 第1 項之規定，除被告所犯為死刑、無期徒刑、最輕本刑
    為三年以上有期徒刑之罪或高等法院管轄第一審案件者外，
    於第一次審判期日前之準備程序進行中，被告先就被訴事實
    為有罪之陳述時，審判長得告知被告簡式審判程序之旨，並
    聽取當事人、代理人、辯護人及輔佐人之意見後，裁定進行
    簡式審判程序。查被告甲○○所犯係死刑、無期徒刑、最輕
    本刑為三年以上有期徒刑以外之罪，其於準備程序中就被訴
    事實為有罪之陳述，經法官告知簡式審判程序之旨，並聽取
    公訴人、被告之意見後，業經本院合議庭依上開規定裁定由
    受命法官獨任進行簡式審判程序，合先敘明。
二、上揭犯罪事實，業據被告甲○○迭於警訊、檢察官偵查及本
    院審理中坦承不諱，核與同案被告陳志宏於檢察官偵查中所
    為之供述暨告訴人乙○○於警訊中所指述之情節相符，復有
    告訴人出具之贓物認領保管單1 紙（見臺灣板橋地方法院檢
    察署94年度偵字第14689 號卷第19頁）附卷足憑。從而，本
    案事證已臻明確，被告犯行洵堪認定，自應依法論科。
三、核被告甲○○所為，係犯刑法第325 條第1 項之搶奪罪。被
    告所為前開犯行，核與同案被告陳志宏有犯意聯絡及行為分
    擔，應論以共同正犯。查被告曾因竊盜案件，於91年3 月26
    日，經本院以91年度簡字第79號刑事簡易判決判處有期徒刑
    6 月，91年4 月22日判決確定；又因違反毒品危害防制條例
    案件，於91年11月29日，經本院以91年度訴字第2193號刑事
    判決判處有期徒刑8 月、4 月，應執行有期徒刑10月，92年
    8 月25日判決確定。上開罪刑嗣於92年8 月11日，經本院以
    92年度聲字第1463號裁定應執行有期徒刑1 年3 月確定，刑
    期起算日期為91年5 月28日，指揮書原載執行完畢日期為93
    年5 月3 日（91年6 月26日至92年3 月3 日另案執行觀察、
    勒戒及強制戒治），於93年4 月11日因縮短刑期執行完畢，
    此有臺灣高等法院被告前案紀錄表1 份在卷可稽，其於5 年
    內再犯有期徒刑以上本案之罪，應依刑法第47條之規定論以
    累犯，並依法加重其刑。爰審酌被告暗夜當街搶奪婦女財物
    ，不僅使被害人心理受創，且使社會上知悉其事之人亦陷自
    危及其貪圖一己之私利而為本案犯行之犯罪動機、目的、手
    段，兼衡其品行、智識程度、犯罪後坦承犯行，態度尚佳等
    一切情狀，量處如主文所示之刑，以資懲儆。
據上論斷，應依刑事訴訟法第273 條之1 第1 項、第299 條第1
項前段，刑法第28條、第325 條第1 項、第47條，判決如主文。
本案經檢察官蘇揚旭到庭執行職務。
中　　華　　民　　國　　94　　年　　11　　月　 29     日
                  刑事第十六庭  法  官  陳鴻清
以上正本證明與原本無異。
如不服本判決，應於判決送達後10日內，向本院提出上訴狀。
                                書記官  林蔚然
中　　華　　民　　國　　94　　年　　11　　月　 29     日
附錄本案論罪科刑法條全文：
刑法第325 條：
意圖為自己或第三人不法之所有，而搶奪他人之動產者，處六月
以上五年以下有期徒刑。
因而致人於死者，處無期徒刑或七年以上有期徒刑，致重傷者，
處三年以上十年以下有期徒刑。
第一項之未遂犯罰之。
